【裁判字號】    97,台上,677
【裁判日期】    970221
【裁判案由】    違反毒品危害防制條例
【裁判全文】
最高法院刑事判決              九十七年度台上字第六七七號
上  訴  人  甲○○
上列上訴人因違反毒品危害防制條例案件，不服台灣高等法院中
華民國九十六年十一月二十二日第二審更審判決（九十六年度上
更(一)字第五六七號，起訴案號：台灣桃園地方法院檢察署九十四
年度偵字第一三０七八、一三０九七號），提起上訴，本院判決
如下：
    主  文
上訴駁回。
    理  由
按刑事訴訟法第三百七十七條規定，上訴於第三審法院，非以判
決違背法令為理由，不得為之。是提起第三審上訴，應以原判決
違背法令為理由，係屬法定要件。如果上訴理由狀並未依據卷內
訴訟資料，具體指摘原判決不適用何種法則或如何適用不當，或
所指摘原判決違法情事，顯與法律規定得為第三審上訴理由之違
法情形，不相適合時，均應認其上訴為違背法律上之程式，予以
駁回。本件原判決認定上訴人甲○○於民國九十四年七月初，在
台北市某處，以新台幣（下同）二十萬元價格，向不詳姓名者購
買原判決附表一編號(一)所示第一級毒品海洛因及第二級毒品安非
他命而持有之，經警於同月九日十八時十分許，在桃園縣中壢市
○○○街五十八巷十號前查獲。復基於販賣海洛因及安非他命牟
利之犯意，於同月二十四日十七時許，在台北市某咖啡廳內，以
三十萬元價格，向綽號「阿西」之不詳姓名男子販入原判決附表
一編號(二)所示海洛因及安非他命。至翌（二十五）日三時三十分
許，上訴人搭乘不知情之劉建民駕駛之小客車，行經國道三號高
速公路南向七十二公里處，經警查獲等情。爰撤銷第一審之判決
，改判論處上訴人持有第一級毒品及販賣第一級毒品罪刑，已綜
合全部卷證資料，敘明其所憑之證據及認定之理由，而以上訴人
否認犯罪所持之辯解為不足採，予以指駁綦詳。所為論敘，俱有
卷存之證據資料可資覆按，從形式上觀察，並無判決違背法令之
情形存在。上訴意旨對於原判決依憑證據所為之事實認定，究竟
如何違背法令，未依據卷內訴訟資料具體指摘，僅漫稱扣案之毒
品係上訴人自行施用云云；復稱扣案之毒品屬劉建民所有；警方
查獲時，適因陳建民癲病發作，急欲就醫，上訴人一時心急，
遂佯稱該毒品係上訴人所購買等語，徒就原審採證認事職權之適
法行使，憑己見為單純事實上之爭執，與法律規定得為第三審上
訴理由之違法情形，不相適合，其上訴為違背法律上之程式，應
予駁回。再，毒品危害防制條例第十一條第四項規定：「持有毒
品達一定數量者，加重其刑至二分之一，其標準由行政院定之。
」此項加重，具有法定刑之性質。從而犯同條例第十一條第一項
持有第一級毒品罪達行政院所定數量，而應加重其刑者，即非刑
事訴訟法第三百七十六條第一款所列不得上訴於第三審法院之案
件。原判決認上訴人持有第一級毒品海洛因已超過行政院所定之
標準，因依上開規定加重其刑（見原判決第十四頁第十一行至第
十三行），此部分自不受不得上訴於第三審法院之限制，併予說
明。
據上論結，應依刑事訴訟法第三百九十五條前段，判決如主文。
中    華    民    國  九十七  年    二    月  二十一  日
                      最高法院刑事第二庭
                          審判長法官  紀  俊  乾
                                法官  黃  正  興
                                法官  陳  東  誥
                                法官  林  錦  芳
                                法官  李  錦  樑
      本件正本證明與原本無異
                                      書  記  官
中    華    民    國  九十七  年    二    月  二十五  日
                                                      v


司法院資訊處製作；財團法人民間司法改革基金會備份。
